【裁判字號】    89,訴,928
【裁判日期】    890531
【裁判案由】    毒品危害防制條例
【裁判全文】
臺灣臺中地方法院刑事判決                          八十九年度訴字第九二八號
    公  訴  人  臺灣臺中地方法院檢察署檢察官
    被      告  甲○○
右列被告因違反毒品危害防制條例案件，經檢察官提起公訴（八十九年度毒偵字第九
二二號），本院判決如左：
    主  文
甲○○連續施用第壹級毒品，累犯，處有期徒刑拾月，第壹級毒品海洛因壹包（毛重
約壹點伍公克）沒收銷燬之；又連續施用第貳級毒品，累犯，處有期徒刑陸月，第貳
級毒品安非他命壹包（毛重約點貳公克），沒收銷燬之。應執行有期徒刑壹年月
，第壹級毒品海洛因壹包（毛重約壹點伍公克）、第貳級毒品安非他命壹包（毛重約
點貳公克），均沒收銷燬之。
    事  實
一、甲○○於民國八十六年間曾因違反麻醉藥品管理條例，經本院判處有期徒刑五月
    （起訴書誤載為六月），於八十七年二月二十日確定，於八十八年四月十三日以
    易科罰金執行完畢，仍不知悔改，其復於八十七年間因施用第二級毒品甲基安非
    他命案件，經本院裁定送觀察、勒戒後，經評定無繼續施用毒品之傾向，由本院
    於八十七年七月二十七日以八十七年度易字第二五二０號刑事判決免刑確定。復
    又因施用第二級毒品甲基安非他命案件，經本院以八十七年度毒聲字第一六七三
    號裁定送觀察、勒戒後，經評定無繼續施用毒品之傾向，由臺灣臺中地方法院檢
    察署檢察官於八十七年九月十五日以八十七年度偵字第一八七六九號不起訴處分
    確定。甲○○猶不知戒惕，基於施用第一級毒品海洛因之概括犯意，自八十八年
    九月十六日起至八十九年一月二十五日某時止，在臺中市西屯區○○○街十巷二
    號三樓之一住處及將汽車停靠在臺中市○○路某地等處，將毒品海洛因滲入香煙
    施用第一級毒品海洛因多次。其又另行起意基於施用第二級毒品安非他命之概括
    犯意，於八十八年九月十六日起至八十九年一月二十五日某時許，在其上開等處
    所，將安非他命置放於玻璃球上以火燻烤，而後再吸食其霧化氣體之方式為之，
    施用第二級毒品安非他命多次。嗣於八十九年一月二十六日凌晨一時三十分許，
    在臺中縣大安鄉○○○路旁，經警當場查獲，並扣得其所有供施用之第二級毒品
    安非他命一包（毛重約三點二公克），第一級毒品海洛因一包（毛重約一點五公
    克）。後經本院裁定認其為三犯毒品危害防制條例第十條之施用毒品罪，裁定令
    入戒治處所施以強制戒治。
二、案經臺中縣警察局和平分局報請臺灣臺中地方法院檢察署檢察官偵查起訴。
    理  由
一、訊據被告甲○○對其於右揭時地施用第一級毒品海洛因及第二級毒品安非他命之
    事實，業於偵查及本院審理時坦承不諱，此外復有海洛因之粉末一包（毛重約一
    點五公克）、安非他命之白色晶體二包（毛重約三點二公克）扣案可資佐證。而
    被告為警查獲後所採之尿液經送請臺中縣衛生局檢驗之結果，呈有甲基安非他命
    陽性反應，此有該局八十九年二月十四日檢驗尿水報告書一紙附卷可稽，其雖無
    海洛因之陽性反應，惟按海洛因係嗎啡經化學合成半人工合成品，藥（毒）性倍
    於嗎啡，其經施用進入人體，藉人體解毒系統之代謝作用而分解成藥（毒）性較
    低於嗎啡，故於施用海洛因（麻藥）之煙毒嫌犯尿液中，可檢出嗎啡煙毒反應；
    一般施用毒品，八小時內約有百分之八十量於尿中排出，二十四小時後剩餘量之
    百分之九十再排出，七十二小時仍有微量排出，有憲兵司令部八十年五月七日（
    八十）鑑驗字第一七四六號函可參，且被告供稱：伊於八十九年一月十五日下午
    五時只有吸食微量之海洛因等語，是其尿液驗無施用海洛因之反應，亦屬符合經
    驗法則，是被告確有施用海洛因之犯行，堪可認定。再查，被告於八十七年間因
    施用第二級毒品甲基安非他命案件，經本院裁定送觀察、勒戒後，經評定無繼續
    施用毒品之傾向，由本院於八十七年七月二十七日以八十七年度易字第二五二０
    號刑事判決免刑確定。復又因施用第二級毒品甲基安非他命案件，經本院以八十
    七年度毒聲字第一六七三號裁定送觀察、勒戒後，經評定無繼續施用毒品之傾向
    ，由臺灣臺中地方法院檢察署檢察官於八十七年九月十五日以八十七年度偵字第
    一八七六九號不起訴處分確定，有上開刑事判決及不起訴處分書各一份附卷可稽
    ，是其於五年後三犯毒品危害防制條例第十條之罪，亦可認定。綜上，被告自白
    與事實相符，其連續施用第一級毒品海洛因及第二級毒品甲基安非他命之事證明
    確，犯行洵堪認定。
二、核被告所為，係犯毒品危害防制條例第十條第一項之施用第一級毒品海洛因罪、
    同條例第十條第二項之施用第二級毒品安非他命罪。被告先後多次施用海洛因及
    安非他命之行為，時間緊密，所犯構成要件相同，各顯係基於概括之犯意反覆為
    之，均應依連續犯之規定論以一罪。再被告施用第一級毒品海洛因及第二級毒品
    安非他命前之連續持有海洛因、安非他命行為，本應以連續持有論，惟持有後進
    而施用，其持有之低度行為應被施用之高度行為所吸收，故不再另論其持有第一
    級毒品罪、第二級毒品罪。被告前曾八十六年間曾因違反麻醉藥品管理條例，經
    本院判處有期徒刑五月，於八十七年二月二十日確定，於八十八年四月十三日以
    易科罰金執行完畢之事實，有臺灣高等法院被告全國前案記錄表在卷可稽，其受
    有期徒刑之執行完畢後，五年以內再犯本件有期徒刑以上之罪，為累犯，應依刑
    法第四十七條規定加重其刑。至被告所犯上開之連續施用第一級毒品罪、第二級
    毒品安非他命罪間，係犯意各別，犯罪構成要件不同，應予分論併罰。爰審酌被
    告於本院審理時坦承犯行，態度良好，其施用海洛因及安非他命僅係戕害自己健
    康，施用時間非長等一切情狀，分別量處如主文所示之刑，並合併定其應執行刑
    ，以資懲儆。又扣案之甲基安非他命一包（毛重約三點二公克），海洛因一包（
    毛重約一點五公克），均為毒品，依毒品危害防制條例第十八條第一項前段，宣
    告沒收銷燬之。
據上論斷，應依刑事訴訟法第二百九十九條第一項前段，毒品危害防制條例第十條第
一項、第二項、第十八條第一項前段、第二十條第三項前段，刑法第十一條前段、第
五十六條、第四十七條、第五十一條第五款，判決如主文。
本案經檢察官林忠義到庭執行職務
中      華      民      國    八十九    年      五      月    三十一    日
                                    臺灣臺中地方法院刑事第四庭
                                        法  官  楊  真  明
右正本證明與原本無異。
如不服本判決，應於判決送達後十日內，向本院提出上訴狀。
                                        書記官
中      華      民      國    八十九    年      五      月    三十一    日
附錄本案論罪法條全文：
毒品危害防制條例第十條第一項、第二項。
施用第一級毒品者，處六月以上五年以下有期徒刑。
施用第二級毒品者，處三年以下有期徒刑。


司法院資訊處製作；財團法人民間司法改革基金會備份。
